最高法院民事裁定　　　　　　　　　　111年度台抗字第676號
再 抗告 人　財團法人證券投資人及期貨交易人保護中心

法定代理人　張心悌
訴訟代理人　林青穎律師
上列再抗告人因與相對人盧鴻華等間請求侵權行為損害賠償事件
，對於中華民國111年5月10日臺灣高等法院臺南分院裁定（ 111
年度重抗字第21號），提起再抗告，本院裁定如下：
    主  文
原裁定廢棄，應由臺灣高等法院臺南分院更為裁定。
    理  由
一、本件再抗告人與相對人及北儒精密股份有限公司（下稱北儒
    公司）等間請求侵權行為損害賠償事件，臺灣臺南地方法院
    （下稱一審法院）107年度金字第6號判決（下稱一審判決）
    北儒公司獨立董事即相對人盧鴻華、劉致良（下稱盧鴻華等
    2 人）應賠償如一審判決主文第2、4、6、8、10、11項所示
    之給付。嗣盧鴻華等2 人與其他共同被告提起上訴，一審法
    院核定訴訟標的價額為新臺幣（下同）5762萬5729元（下稱
    一審裁定）。盧鴻華等2 人不服，提起抗告，原法院以：一
    審判決命盧鴻華等2人應給付之金額為主文第2項部分所示45
    萬2075元本息；第6項部分為134萬7458元、64萬0800元、23
    萬0738元、17萬0504元本息；及第10項部分93萬6000元本息
    ，且上開各項金額間不具附帶請求關係，應合併計算其訴訟
    標的價額。因而廢棄此部分一審裁定，改核定盧鴻華等2 人
    提起第二審上訴之訴訟標的價額為377萬7575元。
二、惟按以一訴主張數項標的者，除所主張之數項標的互相競合
    或應為選擇者外，其價額應合併計算之，民事訴訟法第77條
    之2第1項規定甚明。而共同訴訟，由共同訴訟人之一方當事
    人共同提起上訴者，倘無互為競合或選擇之關係時，其訴訟
    標的價額亦應合併計算，據以徵收第二審裁判費。查本件一
    審判決主文第2、6項關於獨立董事盧鴻華等2 人部分分別為
    「如附表一編號一所示…獨立董事…各應給付如附表十之一
    所示授權人各如附表十之一所示…獨立董事應給付金額、…
    」、「如附表一編號二至編號五所示…獨立董事…各應給付
    如附表十之二至如附表十之五所示授權人各如附表十之二至
    如附表十之五所示…獨立董事應給付金額、…」，並於主文
    第4、8項諭知上開2 部分給付重疊部分，如其中一被告履行
    後，其餘被告於其給付之範圍內，免其給付責任。且一審判
    決附表十之一至附表十之五之註3 均載明「…獨立董事應負
    責任比例4%計算」（見一審卷㈨第150、153、156、159、16
    2 頁）。又一審判決主文第10、11項分別為「如附表二編號
    一所示…獨立董事…應連帶給付如附表十之六所示授權人各
    如附表十之六所示…獨立董事…應連帶給付金額…」、「前
    二項所命給付，任一被告已為全部或一部之給付者，其餘被
    告就其履行之範圍內，同免給付之責任。」，而附表十之六
    並無如附表十之一至附表十之五註3之記載（見同上卷第163
    頁）。亦即本件一審判決主文關於獨立董事盧鴻華等2 人部
    分，主文第2、6項係諭知盧鴻華等2 人各按責任比例4%計算
    應給付數額，另主文第10項則係命其等應連帶給付。從而，
    於盧鴻華等2 人共同提起上訴時，就主文第2、6項部分，應
    就其2 人各別合計主文第2、6項所示附表之給付額後，另合
    併計算其訴訟標的價額；而主文第10項則因其2 人與其他共
    同上訴人間有連帶給付之互相競合關係，此部分應逕依1 人
    計算其價額，始為合法。乃原審未遑細究，逕依主文第2、6
    、10項所命給付之合計數額，核定其2 人共同提起第二審上
    訴之訴訟標的價額為 377萬7575元，即有違誤。再抗告論旨
    ，執以指摘原裁定不當，求予廢棄，非無理由。
三、據上論結，本件再抗告為有理由。依民事訴訟法第495條之1
    第2 項、第477條第1項、第478條第2項，裁定如主文。
中    華    民    國   111    年    7     月    28    日
                      最高法院民事第七庭
                          審判長法官  林  恩  山  
                                法官  邱  瑞  祥  
                                法官  吳  青  蓉  
                                法官  吳  美  蒼  
                                法官  黃  麟  倫  
本件正本證明與原本無異
                                      書  記  官
中    華    民    國   111    年    8     月    2     日